臺灣桃園地方法院刑事判決　　　　　　　　　　　　　九十一年度訴字第四三六號
　　公　訴　人　臺灣桃園地方法院檢察署檢察官
　　被　　　告　甲○○
右列被告因違反槍砲彈藥刀械管制條例案件，經檢察官提起公訴（九十一年度偵字第
四０一０號），本院判決如左：
    主    文
甲○○未經許可，寄藏可發射子彈具有殺傷力之改造玩具手槍，處有期徒刑壹年貳月
，併科罰金新台幣參萬元，罰金如服勞役以銀元參佰元即新台幣玖佰元折算壹日。扣
案之之仿ＣＬＯＣＫ十七型半自動手槍製造之玩具手槍壹支（含彈匣壹個，槍枝管制
編號：0000000000），改造子彈陸顆均沒收。
    事    實
一、甲○○於民國八十九年年初，在台中市○○路路邊，受自稱老大之王春貴處（王
    春貴於八十九年十月間中毒死亡）委託，寄藏王春貴所持有業經更換土造槍管，
    可擊發子彈具有殺傷力之改造仿ＣＬＯＣＫ十七型半自動手槍製造之玩具手槍一
    枝（內含彈匣一個、槍枝管制編號：0000000000），及供上述槍械用
    具有殺傷力之子彈九顆、不具殺傷力之子彈一顆，未經許可，持有上開具殺傷力
    之改造玩具手槍一支、具有殺傷力之子彈九顆、不具殺傷力之子彈一顆，並將上
    開槍械一把及子彈十顆藏放在甲○○所有車牌號碼Ｍ三—八四五二號自小客車上
    。嗣於九十一年一月十四日下午十三時三十分許，在中山高速公路南下七十一公
    里桃園縣楊梅鎮境內，經警臨檢甲○○所駕駛前開自小客車，於車內右前座底下
    ，查獲甲○○未經許可持有之仿ＣＬＯＣＫ十七型半自動手槍製造之玩具手槍一
    支及子彈十顆（送鑑定機關試射四顆，剩六顆）。
二、案經內政部警政署國道公路警察局第二警察隊報告臺灣桃園地方法院檢察署檢察
    官偵查起訴。
    理    由
一、認定犯罪事實所憑之證據及理由：
（一）被告警訊稱：「（於乘客座位下之槍枝、子彈何人所有？何人將之藏於車內？
      ）我朋友王春貴所有，兩年前寄放我這邊，我本人將槍帶上車」、「（王春貴
      是何時？何地？將槍交給你？）王春貴是於八十九年初，以電話通知我，在台
      中市○○路路邊將這槍及十發子彈交給我的」（見偵查卷第四頁背面、第六頁
      背面）等語。復於偵訊稱「（九十一年一月十四日下午一時三十分許在桃園縣
      楊梅鎮○道○號○路七十一公里南向處被查獲改造手槍壹把、子彈十顆？）有
      的。是八十九年初王春貴在台中市○○路路邊交給我保管。」、「（為何交給
      你保管？）他是我社會上的大哥。」、「（乙○○知否你持有改造手槍壹把、
      子彈十顆？）不知。」（見偵查卷第十六頁背面、第二三頁背面）等語。
（二）又上開槍、彈經送請內政部警政署刑事警察局鑑定結果，送鑑槍械係仿仿ＣＬ
      ＯＣＫ十七型半自動手槍製造之玩具手槍更換土造金屬槍管改造而成之改造手
      槍（槍枝管制編號：0000000000），機械性能良好，具殺傷力，改
      造子彈十顆，實均係土造子彈，具直徑約九ｍｍ金屬彈頭，採樣四顆試射，三
      顆可擊發，具殺傷力，一顆無法擊發，認不具殺傷力，此有內政部警政署刑事
      警察局九十一年二月二十二日刑鑑字第０九一００一二八二０號鑑驗通知書乙
      紙在卷可稽（見偵查卷第二五頁）。
（三）綜上所述，被告確有寄藏槍枝、子彈犯行，足堪認定。
二、對被告辯解的判斷：
（一）被告辯稱：槍不是我的、也不是我持有的，那槍是蘇俊庭的，為警查獲時，我
      與蘇俊庭同時被查獲，槍放在蘇俊庭的座位下，當時我在開車，蘇俊庭叫我把
      罪擔下來，為警查獲時我才知有那把槍，我確實是被冤枉的。
（二）經查：
  １、被告迭於警訊、偵訊坦承如何寄藏上開手槍、子彈業如前開一、（一）所述，
      是被告於本院翻異前詞，辯稱上開槍之、子彈為車上乘客乙○○所有，要屬事
      後卸責之詞，尚難遽予採信。
  ２、證人即查獲被告寄藏槍彈之警員張宏基稱：「（如何查獲？）在收費站將被告
      所駕車輛攔下，我開右前車門看座位底下有槍柄，我就請乙○○下車，然後我
      就問兩人槍、彈是誰的，當時他們都否認，然後帶回分隊製作筆錄時，被告就
      承認了。」、「（帶回警局時，他們二人有無交談？）無。從收費站到分隊距
      離約壹佰公尺，我將他們二人以手銬帶回分隊並禁止他們交談，帶回分隊後就
      將他們隔離並製作筆錄，在楊梅分隊時，被告就向我坦承槍、彈是他的，然後
      將二人帶回造橋國二隊造橋隊部，當時是以乙部車，兩位警員押解過去。」、
      「（有無對被告強暴、脅迫？）無。」「（有無依法錄音？）有。」（見本院
      九十一年六月二十日審理筆錄）等語。按訊問被告，應全程連續錄音；必要時
      ，並應全程連續錄影。但有急迫情況且經記明筆錄者，不在此限。筆錄內所載
      之被告陳述與錄音或錄影之內容不符者，除有前項但書情形外，其不符之部分
      ，不得作為證據。又被告之自白，非出於強暴、脅迫、利誘、詐欺、違法羈押
      或其他不正之方法，且與事實相符者，得為證據，刑事訴訟法第一百零一條之
      一第一項、第二項、第一百五十六條第一項定有明文。由證人張宏基之證言，
      足證被告於警訊之自白係出於任意性，而被告於移送桃園地檢內情檢察官偵訊
      時自白，益徵其警訊中自白出於任意性，另參酌證人張宏基如何查獲被告情形
      之證言，足認上開槍枝、子彈為被告持有中。是被告警訊、偵查自白持有槍枝
      、子彈自得為證據。
（三）綜上各節，被告前開辯解不能採信。
三、論罪的理由：
（一）按寄藏與持有，均係將物置於自己實力支配之下，僅寄藏必先有他人之持有行
      為，而後始為之受寄代藏而已，故寄藏之受人委託代為保管，其保管之本身，
      亦屬持有，不過，此之持有係受寄之當然結果。則單純之「持有」，固不包括
      「寄藏」，但「寄藏」之受人委託代為保管，其保管之本身所為之「持有」，
      既係「寄藏」之當然結果，法律上自宜僅就「寄藏」行為為包括之評價，不應
      另就「持有」予以論罪，最高法院七十四年度台上字第三四００號判例可資參
      照。核被告之所為，係違反槍砲彈藥刀械管制條例第十一條第四項之未經許可
      寄藏可發射子彈具有殺傷力之槍枝罪及第十二條第四項之未經許可寄藏子彈罪
      。
（二）被告同時寄藏手槍、子彈，所犯前開二罪，為一行為觸犯數罪名，係想像競合
      犯，應從較重之第十一條第四項寄藏可發射子彈具有殺傷力之槍枝罪處斷。
（三）爰審酌被告品行、任意擁槍自重、犯罪所生危害、犯後坦承犯行、尚具悔意、
      犯罪後態度尚佳等一切情狀，量處如主文所示之刑，其中併科罰金刑部分，並
      諭知易服勞役之折算標準。
三、扣案之仿仿ＣＬＯＣＫ十七型半自動手槍製造之玩具手槍乙支（含彈匣一個）及
    改造子彈六顆（扣案十顆，鑑定機關試射四顆，餘六顆），係屬於違禁物，爰依
    刑法第三十八條第一項第一款之規定宣告沒收。至鑑定機關已試射之子彈四顆，
    僅餘彈頭、彈殼，認非違禁物，故不宣告沒收，併此敘明。
四、適用之法律：
    據上論斷，依刑事訴訟法第二百九十九條第一項前段，槍砲彈藥刀械管制條例第
    十一條第四項、第十二條第四項、第十八條第一項前段、刑法第十一條前段、第
    五十五條、第四十二條第二項、第三十八條第一項第一款，罰金罰鍰提高標準條
    例第二條，判決如主文。
本案經檢察官鄭重文到庭執行職務。
中      華      民      國    九十一    年      七      月      九      日
                                  臺灣桃園地方法院刑事第六庭
                                      法  官   黃永定
右正本證明與原本無異。
如不服本判決，應於判決送達後十日內向本院提出上訴狀( 應附繕本 )，上訴於
臺灣高等法院。
                                      書記官   陳月桂
中      華      民      國    九十一    年      七      月      九      日
附論罪科刑依據之法條：
槍砲彈藥刀械管制條例第十一條第四項
未經許可，持有、寄藏或意圖販賣而陳列第一項所列槍砲者，處一年以上七年以下有
期徒刑，併科新臺幣七百萬元以下罰金。
槍砲彈藥刀械管制條例第十二條第四項
未經許可，持有、寄藏或意圖販賣而陳列子彈者，處五年以下有期徒刑，併科新台幣
三百萬元以下罰金。
